Minutes et répertoires du notaire Jean TROUVÉ, 12 janvier 1553 - 6 septembre 1574 (étude XIX)
Archives nationales
- Minutes de Jean TROUVÉ, 12 janvier 1553 - 6 septembre 1574; MC/ET/XIX/190 - MC/ET/XIX/282
  - Minutes. 1556, janvier - 4 avril, janvier - 4 avril 1556; MC/ET/XIX/200
    - Obligation de Madeleine de SUZE, veuve de Joachim de WARTY, envers Jean de SAINTE-BEUVE, marchand de draps de soie, bourgeois de Paris, pour prix des marchandises fournies à son défunt époux., 15 février 1556; MC/ET/XIX/200
      obligation; Sainte-Beuve, Jean de; Suze, Madeleine de; Warty, Joachim de; négociant
    - Obligation de Madeleine SUZE, veuve de Joachim de WARTY, envers Jean de SAINTE-BEUVE, marchand de draps de soie, bourgeois de Paris, pour fourniture de marchandise au défunt., 15 février 1556; MC/ET/XIX/200
      obligation; Suze, Madeleine de; Warty, Joachim de; Sainte-Beuve, Jean de; négociant
    - Marché de fourniture de pierre à plâtre, par Jean BIDART, carrier à la Croix-Faubin, envers Jean AUBERT, marchand, à raison de deux bourriquets par jour jusqu'à la Saint-Martin d'hiver., 19 février 1556; MC/ET/XIX/200
      marché; La-Croix-Faubin (hameau); Aubert, Jean; Bidart, Jean; carrier; commerçant
    - Marché fait par Jean BIDART, carrier à La Croix-Faubin, hors la porte Saint-Antoine, envers Jean AUBERT, marchand, pour la fourniture 'sur le friche, hors la gueulle de sa carriere et en lieu chargeable' de deux 'bourriquets' de pierre de plâtre crû à cuire par jour ouvrable, du lundi suivant jusqu'à la Saint-Martin d'hiver, moyennant 4 sols 5 deniers t. le charriot, revenant, selon la coutume des carrières, à trois 'bourriquets'., 19 février 1556; MC/ET/XIX/200
      marché; La-Croix-Faubin (hameau); Saint-Antoine (porte); Bidart, Jean; Aubert, Jean; carrier; commerçant
    - Quittance de Ferrant BERNARD, à Jacques GUILLAIN, maître maçon., 19 février 1556; MC/ET/XIX/200
      quittance; Guillain, Jacques; Bernard, Ferrant; maçon
    - Quittance de Jacques GUILLAIN, maître maçon, à Ferrand BERNARD., 19 février 1556; MC/ET/XIX/200
      quittance; Bernard, Ferrand; Guillain, Jacques; maçon
    - Fourniture de brique. - Marché par Pierre Couldreau, briquetier demeurant en la paroisse de Thomery en Bière, vis-à-vis du pressoir du Roi, envers Guillaume Marchant, maître maçon et tailleur de pierre, bourgeois de Paris (...). [Château de Vallery], 21 février 1556; MC/ET/XIX/200
      Le marché est conclu à raison de 14 sols tournois le millier de brique moulée au moule commun employé à Vallery et de 25 sols le millier de brique du grand moule, payables au fur et à mesure qu'il fera la brique, 'à laquelle il sera tenu et promet besongner et mectre gens avec luy pour ce faire en tel nombre qu'il en sera requis, en sorte que le dict Marchant ne ses gens chaulment après luy...'.
      Documents du Minutier central des notaires de Paris, Histoire de l'art au XVIe siècle (1540-1600) [525 actes], par Catherine Grodecki, tome I, Architecture, vitrerie, menuiserie, tapisserie, jardins, Paris, Archives nationales, 1985, p. 146, notice n° 173 (instrument de recherche imprimé dématérialisé, certaines notices sont plus détaillées dans la version intégrale accessible en ligne par la rubrique 'Autres instruments de recherche', voir contexte dans le Plan d’orientation général - Notaires de Paris, guides thématiques du Minutier).
    - Vente par Jean TAVEAU, huissier de salle de Monseigneur le Dauphin, demeurant à Paris, rue Saint-Antoine, à Mathieu DEBESTZ, compagnon menuisier, d'une lettre de maîtrise donnée par le roi à l'occasion de l'entrée en la ville de Paris de Marguerite, duchesse de BERRY, sa sœur, moyennant 51 écus d'or 'pistolletz', 23 février 1556; MC/ET/XIX/200
      acte de vente; Saint-Antoine (rue); Debestz, Mathieu; Taveau, Jean; Marguerite de France (duchesse de Savoie, 1523-1574); huissier; menuisier
    - Marché de fourniture de pierre par Jean DU VIVIER, carrier à Notre-Dame-des-Champs, envers Guillaume GUILLAIN, maître maçon et tailleur de pierres, pour fourniture de 100 pieds de pierres de liais, taillées aux longueurs qui seront indiquées, et livrables au port de La Tournelle, moyennant 3 s.t. le pied., 24 février 1556; MC/ET/XIX/200
      marché; Notre-Dame-des-Champs (hameau); Tournelle (port de la); Du Vivier, Jean; Guillain, Guillaume; carrier; maçon; tailleur de pierre
    - MARCHANT (Guillaume), maître maçon et tailleur de pierre, bourgeois de Paris.- Marché de transport par Jean DU VIVIER, carrier à Notre-Dame des Champs, envers -, pour fourniture de cent pieds de pierre de liais taillées aux longueurs qui seront indiquées, livrables au port de la Tournelle, moyennant 3 s.t. le pied., 24 février 1556; MC/ET/XIX/200
      marché; Marchant, Guillaume; Du Vivier, Jean; maçon; tailleur de pierre; carrier
    - Procuration donnée par Antoine, cardinal de Meudon, au nom et comme procureur d'Odet de COLIGNY, cardinal de Châtillon evêque de Beauvais, abbé de Vézelay, pour affermer les revenus de l'abbaye de Vézelay., 2 mars 1556; MC/ET/XIX/200
      procuration; Vézelay (Yonne); Châtillon, Odet de Coligny (1517-1571, cardinal de); cardinal; évêque; abbé
    - Rente constituée au profit de Antoine MYNARD, conseiller du roi, président au Parlement de Paris, par Anne de PISSELEU, dame d'Egreville, femme de Jean de BRETAGNE, duc d'Etampes., 11 mars 1556; MC/ET/XIX/200
      constitution de rente; Minard, Antoine (1505?-1559); Etampes, Anne de Pisseleu (1508-1580?, duchesse d'); Etampes, Jean de Brosse (1505?-1565?, duc d'); président au parlement (Ancien Régime)
    - Quittance de Dimitre PALEOLOGUE, panetier ordinaire du roi et capitaine de l'hôtel des Tournelles, à François et Jean de VICTRY, seigneur de Crespières, pour paiement des dépens d'un procès relatif à la succession de Thibaut de VICTRY, leur père et beau-père., 11 mars 1556; MC/ET/XIX/200
      quittance; Tournelles (hôtel des); Vitry, Thibaut de; Vitry, François de; Vitry, Jean de; Paléologue, Dimitri; boulanger; officier (armée)
    - Constitution de rente par Anne de PISSELEU, dame d'Egreville, Bransle, Challuau et Villemer Saint-Ange, femme séparée de biens de Jean de BRETAGNE, duc d'Etampes, comte et lieutenant pour le roi du duché de Bretagne, au profit d'Antoine MINARD, conseiller du roi et président du Parlement de Paris., 11 mars 1556; MC/ET/XIX/200
      constitution de rente; Etampes, Anne de Pisseleu (1508-1580?, duchesse d'); Etampes, Jean de Brosse (1505?-1565?, duc d'); Minard, Antoine (1505?-1559); administrateur auxiliaire (Ancien Régime); président au parlement (Ancien Régime)
    - Quittance par François de VICTRY, bourgeois de Paris, à Dimittre PALEOLOGUE, panetier ordinaire du roi et capitaine des Tournelles, et à Jean de VICTRY, écuyer, seigneur en partie de Crespières, des dépens à lui dus à la suite d'un procès en Parlement, relatif à la succession de Thibaut de VICTRY, leur père et beau-père., 11 mars 1556; MC/ET/XIX/200
      quittance; Tournelles (hôtel des); Paléologue, Dimitri; Vitry, François de; Vitry, Jean de; Vitry, Thibault de; boulanger; officier (armée)
    - Vente par Guillaume MARCHANT, maître maçon et tailleur de pierres, bourgeois de Paris, à Guillaume HEVERARD, praticien à Fontenay-en-Brie, d'une maison couverte de tuiles, sise au terroir du dit Fontenay., 14 mars 1556; MC/ET/XIX/200
      acte de vente; Fontenay-Trésigny (Seine-et-Marne); Marchant, Guillaume; Héverard, Guillaume; maçon; tailleur de pierre; juriste
    - Vente par Bernardin DU MOTET, lieutenant de la port du roi, seigneur de Montgrant, à Jean TAVEAU, huissier de salle de Monseigneur le dauphin, de six lettres de maîtrises, nouvellement créées par le roi en faveur de la future naissance d'un enfant de la reine., 14 mars 1556; MC/ET/XIX/200
      acte de vente; Du Motet, Bernardin; Taveau, Jean; huissier
    - Vente d'une maison à Fontenay-en-Brie, par Guillaume MARCHANT, maître maçon et tailleur de pierres, à Guillaume HEVERARD, praticien audit lieu., 14 mars 1556; MC/ET/XIX/200
    - Vente par Bernardin DU MOTET, seigneur de Montgrant, lieutenant de la porte du roi, à noble homme Jean TAVEAU, huissier de salle de Monseigneur le Dauphin, de six lettres de maîtrise, qui sont de passeur d'eau, de brodeur, de chaussetier, de cordonnier, de savetier et de tondeur de draps, nouvellement créées par le roi, en faveur de la naissance de l'enfant dont la reine est enceinte, moyennant 88 écus d'or., 14 mars 1556; MC/ET/XIX/200
      acte de vente; Du Motet, Bernardin; Taveau, Jean; officier civil (Ancien Régime); huissier; batelier; brodeur; fabricant d'accessoires vestimentaires; cordonnier; bottier; tisserand
    - Marché par Guillaume Rondel, maître peintre, envers Philibert de Lorme, architecte du Roi 'de paindre et dorer d'or fin la grant chemynée de la salle de bal de Fontainebleau et estoffer d'or fin les mousleures et enrichissements taillez a la dicte chemynée es lieux plus necessaires et convenables' au Château de Fontainebleau, moyennant 140 l.t., 16 mars 1556; MC/ET/XIX/200
      M. ROY, I, p.244
      marché; Fontainebleau (Seine-et-Marne, château de); Rondel, Guillaume; Lorme, Philibert de; peintre; architecte
    - Vente par Bernardin DUMOTEL, seigneur de Montgrand, et lieutenant de la porte du roi, à Etienne de LA PLANCHE, orfèvre, rue Saint-Jacques-de-la-Boucherie, d'une lettre de maîtrise de tonnelier en la ville de Paris, de celles qui seront créées par le roi à la joyeuse naissance de l'enfant dont la reine est de présent enceinte, moyennant 26 écus d'or soleil., 22 mars 1556; MC/ET/XIX/200
      acte de vente; Saint-Jacques-la-Boucherie (rue); Dumotel, Bernardin; La Planche, Etienne de; orfèvre; tonnelier
    - Procuration par Pierre Marchant, maître voyer de Paris, naguère maître des œuvres de maçonnerie du comté de Gisors, pour obtenir de Henri Peletier, vicomte de Gisors, le paiement de ses gages de Pâques et Saint-Michel 1553 et 1554., 23 mars 1556; MC/ET/XIX/200
      procuration; Marchant, Pierre; Peletier, Henri; maçon
  - Minutes. 1556, 6 avril - août, 6 avril - août 1556; MC/ET/XIX/201; Document détérioré.
    - Promesse de Jean Pierre Negrolle, marchand milanais, bourgeois de Paris, de fournir à René Tournemine, écuyer, seigneur de La Guerche, de Hac et de Cissey, pour le jour de la Saint Jean-baptiste prochaine, en son hôtel à Paris (...)., 1er avril 1556; MC/ET/XIX/201
      Documents du Minutier central des notaires de Paris, Histoire de l'art au XVIe siècle (1540-1600) [477 actes], par Catherine Grodecki, tome II, Sculpture, peinture et gravure, broderie, faïence et émaillerie, orfèvrerie et joaillerie, armes et armures, Paris, Archives nationales, 1986, p. 294, notice n° 1000 (instrument de recherche imprimé dématérialisé, certaines notices sont plus détaillées dans la version intégrale accessible en ligne par la rubrique 'Autres instruments de recherche', voir contexte dans le Plan d’orientation général - Notaires de Paris, guides thématiques du Minutier).
    - Achat de 100 morions et de 67 corselets garnis de brassards, gantelets, bourguignottes, à ornements gravés ou moulés, à Pierre NEGROLLE, marchand milanais, bourgeois de Paris, par René TOURNEMINE, seigneur de Guiache, Hac et Cissey., 1er avril 1556; MC/ET/XIX/201
      acte de vente; Milan (Italie); Tournemine, René; Negrolle, Pierre; commerçant
    - Vente par Pierre NEGROLLE, marchand d'armes milanais, bourgeois de Paris, à René TOURNEMINE, seigneur de Guiaiche, de 100 morions, 67 corselets, avec brasselles, gantelets, et divers ornements gravés ou moulés., 1er avril 1556; MC/ET/XIX/201
      acte de vente; Milan (Italie); Negrolle, Pierre; Tournemine, René; commerçant
    - Vente par Pierre NEGROLLE, marchand milanais, bourgeois de Paris, à René TOURNEMINE, seigneur de Guiaiche, Hac et Cissey, de 100 morions gravés à 10 l. 16 s.t. pièce, 30 corselets gravés et autres garnis de 'brassarts', gantelets, bourguignotes casque à bannières et garnis de velours, au prix de 62 l. 8 s.t. chaque corselet; 20 corselets blancs garnis de gannelets et bourgnignotes sans bannière et garnis de cuir, au prix de 28 l. 16 s.t. pièce; 15 corselets garnis de 'brasselles', gantelets, bourguignotes, à bannière, la crête dorée, à image dorée devant et derrière, à clous dorés et garnis de velours, au prix de 52 1. 16 s. pièce; un corselet dorés d'or moulu garnis de 'brassalles', gantelets et bourguignote, à bannière et une rondelle dorée d'or moulu, pour le prix de 288 l.t.; un autre corselets garni de 'brassalles', gantelets, bourguignotte à bannière, gravés et dorés a filets pour le prix de 144 l.t., à livrer le tout en l'hôtel du dit NEGROLLE le jour de la Saint-Jean-Baptiste prochain., 1er avril 1556; MC/ET/XIX/201
      acte de vente; Milan (Italie); Négrolle, Pierre; Tournemine, René; commerçant
    - Arçons de joute et de guerre. - Promesse de Thomas Civrière, armurier et chaudronnier demeurant à Saint-Germain-des-Prés, rue Saint-Sulpice, à Pierre Leloup, maître sellier lormier et sellier de Monseigneur le Connétable (...)., 9 avril 1556; MC/ET/XIX/201
      Documents du Minutier central des notaires de Paris, Histoire de l'art au XVIe siècle (1540-1600) [477 actes], par Catherine Grodecki, tome II, Sculpture, peinture et gravure, broderie, faïence et émaillerie, orfèvrerie et joaillerie, armes et armures, Paris, Archives nationales, 1986, p. 277, notice n° 953 (instrument de recherche imprimé dématérialisé, certaines notices sont plus détaillées dans la version intégrale accessible en ligne par la rubrique 'Autres instruments de recherche', voir contexte dans le Plan d’orientation général - Notaires de Paris, guides thématiques du Minutier).
    - Marché de Thomas CYRIERE, armurier et chaudronnier à Saint-Germain-des-Près, envers Pierre LE LOUP, maître sellier et lormier, pour armer douze grands arçons complets., 9 avril 1556; MC/ET/XIX/201
      marché; Saint-Germain-des-Prés (hameau); Cyrière, Thomas; Le Loup, Pierre; armurier; forgeron; sellier
    - Marché par Thomas CYRIERE, armurier et chaudronnier, envers Pierre LE LOUP, maître sellier-lormier de M. le connétable, pour armer douze grands arçons complets, moitié de joutes, moitié de guerre., 9 avril 1556; MC/ET/XIX/201
      marché; Le Loup, Pierre; Cyrière, Thomas; armurier; forgeron; sellier
    - Marché fait par Thomas CYRIERE, armurier et chaudronnier à Saint-Germain-des-Prés, rue Saint-Sulpice, envers Pierre LE LOUP, maître sellier et lormier, sellier de M. le Connétable, pour armer 12 grands arçons complets, moitié de joute moitié de guerre, garnis de chandeliers pour soutenir la lance, faits de bonne et forte tôle aciérée, garnis de vis et d'ecroux 'tous blancs du moulin', et les rendre avant la Pentecôte, moyennant 4 l.t. par arçon., 9 avril 1556; MC/ET/XIX/201
    - Contrat par lequel Jean Lescuyer, fourbisseur demeurant à Paris, s'alloue et se met pour un an, à partir du 15 mars dernier, au service de Baptiste de Gambres et de Hannibal de Gambres, son neveu, armuriers du Roi, moyennant un salaire de 12 livres et la délivrance à la fin du dit temps d'une paire de chausses de la valeur d'un écu soleil et d'un pourpoint de toile de 10 écus., 10 avril 1556 - 8 novembre 1557; MC/ET/XIX/201
      A la suite: 1557, 8 novembre. Quittance de son salaire par Jean Lescuyer.
      Documents du Minutier central des notaires de Paris, Histoire de l'art au XVIe siècle (1540-1600) [477 actes], par Catherine Grodecki, tome II, Sculpture, peinture et gravure, broderie, faïence et émaillerie, orfèvrerie et joaillerie, armes et armures, Paris, Archives nationales, 1986, p. 285, notice n° 976 (instrument de recherche imprimé dématérialisé, certaines notices sont plus détaillées dans la version intégrale accessible en ligne par la rubrique 'Autres instruments de recherche', voir contexte dans le Plan d’orientation général - Notaires de Paris, guides thématiques du Minutier).
    - LESCUYER (Jean).- Contrat de service de Jean LESCUYER, fourbisseur, pour un an, chez Baptiste GAMBRE et Hannibal GAMBRE, son neveu, armuriers du Roi, moyennant 12 l.t. de salaire annuel, une paire de chausse et un pourpoint de toile valant 10 s.t.- à la suite: quittance de salaire du 8 nov. 1557., 10 avril 1556; MC/ET/XIX/201
      contrat de travail; quittance; Lescuyer, Jean; Gambre, Baptiste; Gambre, Hannibal; armurier
    - Contrat de service de Jean LESCUYER, fourbisseurs, chez Baptiste et Hannibal GAMBRE, oncle et neveu, armuriers du roi., 10 avril 1556; MC/ET/XIX/201
      contrat de travail; Gambres, Jean-Baptiste; Gambre, Hannibal; Lescuyer, Jean; armurier
    - Marché de maçonnerie, par Jean Arcillon, maçon tailleur de pierres, rue des Vertus près le Temple, envers les marguilliers de l’œuvre et fabrique de l’église de Fontenay-sous-Bois, pour faire les arcs-boutans et voûtes d’ogives de deux travées sous le crucifix., 11 avril 1556; MC/ET/XIX/201
      Terres et seigneuries, 1530-1590 (105 actes), par le personnel du Minutier, 1954-1986 (fichier papier entièrement dématérialisé; voir contexte dans le Plan d’orientation général - Notaires de Paris, guides thématiques du Minutier).
      marché; Fontenay-sous-Bois (Val-de-Marne); Arcillon, Jean; maçon; tailleur de pierre
    - Marché de maçonnerie par Jean ARCILLON, maçon tailleur de pierres, rue des Vertus près du Temple, envers les marguilliers de l'église de Fontenay-sous-Bois pour faire deux travées., 11 avril 1556; MC/ET/XIX/201
      marché; Vertus (rue des); Temple (enclos); Fontenay-sous-Bois (Val-de-Marne); Arcillon, Jean; maçon; tailleur de pierre
    - Marché de maçonnerie envers la fabrique de Fontenay sous bois concernant Jean ARCILLON, maçon, tailleur de pierres, rue des Vertus, près du Temple., 11 avril 1556; MC/ET/XIX/201
      marché; Vertus (rue des); Fontenay-sous-Bois (Val-de-Marne); Arcillon, Jean; maçon; tailleur de pierre
    - Voûtement des deux travées 'sous le Crucifix'. - Autre marché [cf. acte p. 207 n° 266 de l'instrument de recherche] par Jean Arcillon envers les marguilliers de l'église de Fontenay pour faire, de peine d'ouvriers seulement, 'les arcs boutans et doubleaulx, croisées de ogive de pierre de Saint Leu ou aultre convenable, et les voultes maconnées de bloc et plastre, enduit par dessoubz de plastre et le dessus gobeté, de deux travées qui sont encommancées à faire en l'église dud. Fontenay au dessoubz du crucifix...'. [Eglise de Fontenay-sous-Bois], 11 avril 1556; MC/ET/XIX/201
      Il s'engage à rendre les travaux pour la Saint-Germain en juillet prochain, à charge pour les marguilliers de lui fournir sur les lieux tous les matériaux nécessaires, engins, échafauds et le bois pour faire les cintres, moyennant 45 sols tournois la toise de maçonnerie toisée tant plein que vide, aux us et coutumes de Paris, et, en ce qui regarde le paiement des moulures et 'enrichissements', aux mêmes conditions que le marché précédemment passé entre eux.
      Documents du Minutier central des notaires de Paris, Histoire de l'art au XVIe siècle (1540-1600) [525 actes], par Catherine Grodecki, tome I, Architecture, vitrerie, menuiserie, tapisserie, jardins, Paris, Archives nationales, 1985, p. 207, notice n° 267 (instrument de recherche imprimé dématérialisé, certaines notices sont plus détaillées dans la version intégrale accessible en ligne par la rubrique 'Autres instruments de recherche', voir contexte dans le Plan d’orientation général - Notaires de Paris, guides thématiques du Minutier).
    - Marché de maçonnerie par Robert BRIDE, maçon à Jossigny en Brie, envers Louise de VEGE, veuve de Antoine LE MACON, pour réparer deux brèches aux murailles qui soutiennent les remparts des fossés du Château de Belleassise., 19 avril 1556; MC/ET/XIX/201
      marché; Jossigny (Seine-et-Marne); Belle-Assise (Seine-et-Marne, château de); Bride, Robert; Vège, Louise de; Le Macon, Antoine; maçon
    - Procuration donnée par Philibert de Lorme, abbé commendataire de Saint-Eloi de Noyon, pour l'administration de son abbaye de Noyon., 11 mai 1556; MC/ET/XIX/201
      procuration; Noyon (Oise); Delorme, Philibert; abbé
    - Marché de charpenterie par Bernard Charton, maître charpentier, envers Antoine Sanguin, cardinal de Meudon, pour faire le comble d'un pavillon dans son hôtel de la rue Sainte-Catherine (et rue du Roi-de-Sicile)., 18 mai 1556; MC/ET/XIX/201
      marché; Sainte-Catherine (rue); Sanguin de Meudon, Antoine (1502-1559); Charton, Bernard; charpentier
    - Marché de charpenterie pour les combles d'un pavillon et d'une galerie, concernant Antoine SANGUIN, cardinal de Meudon, en son hôtel de Paris, rue Sainte-Catherine., 18 mai 1556; MC/ET/XIX/201
      marché; Sainte-Catherine (rue); Sanguin de Meudon, Antoine (1502-1559); cardinal
    - Marché de charpenterie, par Bernard CHARTON envers Antoine SANGUIN, cardinal de Meudon, pour les combles et la charpenterie d'un pavillon et d'une galerie à Paris, hôtel rue Saint-Catherine., 18 mai 1556; MC/ET/XIX/201
      marché; Sainte-Catherine (rue); Charton, Bernard; Sanguin de Meudon, Antoine (1502-1559); cardinal
    - Charpentes d'un pavillon et d'une petite galerie. - Devis de la charpenterie à faire en un logis assis en la grande rue Sainte-Catherine appartenant au cardinal de Meudon, suivi du marché aux termes duquel Bernardin Charton, maître charpentier, promet faire les ouvrages et les rendre finis, à savoir le comble le jour de Saint Jean-Baptiste et le reste dans les deux mois suivants, en lui fournissant sur le lieu tout le bois et les matériaux nécessaires, à charge pour lui de faire faire les sciages, et ce moyennant 150 livres tournois pour peine d'ouvrier seulement. [Rue du Roi-de-Sicile], 18 mai 1556; MC/ET/XIX/201
      Documents du Minutier central des notaires de Paris, Histoire de l'art au XVIe siècle (1540-1600) [525 actes], par Catherine Grodecki, tome I, Architecture, vitrerie, menuiserie, tapisserie, jardins, Paris, Archives nationales, 1985, p. 81, notice n° 69 (instrument de recherche imprimé dématérialisé, certaines notices sont plus détaillées dans la version intégrale accessible en ligne par la rubrique 'Autres instruments de recherche', voir contexte dans le Plan d’orientation général - Notaires de Paris, guides thématiques du Minutier).
    - Procuration donnée par Marguerite de Herberay, fille et héritière de Nicolas de Herberay des Essarts, décédé, commissaire de l'artillerie du roi, et de Marie Compain, sa femme, pour la succession de ses parents., 18 mai 1556; MC/ET/XIX/201
      procuration; Herberay, Marguerite de; Herberay des Essarts, Nicolas de; Compain, Marie; commissaire (Ancien Régime); officier (armée)
    - Donation mutuelle au survivant, par Jean d'ESTRÈES, grand maître et capitaine général de l'artillerie, et Claude de LAVAL, seigneur de Théligny et de Boisdauphin, gentilhomme ordinaire de la chambre du roi, de la moitié d'une maison à Fontainebleau, à eux donnée par le roi, qui l'avait acquise de Guillaume BOCHETEL., 26 mai 1556; MC/ET/XIX/201
      donation; Fontainebleau (Seine-et-Marne); Estrées, Jean d' (1486-1571); Laval de Boisdauphin, Claude de (....-1554?); Bochetel, Guillaume; grand maître de l'artillerie (Ancien Régime); officier de la Chambre du roi (Ancien Régime)
    - LAVAL (Claude de), seigneur de Coligny et de Boisdauphin, gentilhomme ordinaire de la chambre du Roi.- Donation mutuelle à Jean d'ESTRÉES de la moitié d'une maison à Fontainebleau, à eux donnée par le Roi ancienne maison de Guill. Bochetel)., 26 mai 1556; MC/ET/XIX/201
      donation; Fontainebleau (Seine-et-Marne); Laval, Claude de; Estrées, Jean d'; Bochetel, Guillaume; officier de la Chambre du roi (Ancien Régime)
    - ESTRÉES (Jean d'), grand maître et capitaine général de l'artillerie, et Claude de LAVAL, gentilhomme ordinaire de la chambre du Roi.-Donation mutuelle d'une maison à Fontainebleau (1/2), à eux donnée par le Roi (anciennement à Guillaume BOCHETEL)., 26 mai 1556; MC/ET/XIX/201